# 请教陈版-关于境外控股公司股份支付对于境内实体的影响

提问人：zhengyingbin 时间：2012-11-23 16:44:23
陈版，在实际操作中有个关于在拆除红筹构架中的问题想请教一下： A控股公司（境外）拥有B有限公司（境内实体）的股权，现打算拆除A控股红筹构架，并将B公司作为境内上市申报主体。但是在A控股公司账面有一些费用，是否应该在编制境内B公司的申报报表时将其纳入：
（ 1 ）A控股公司计提的期权费用 A控股公司曾经公布了其授予高管的期权政策，并在报告期的可行权期间内按照准则规定逐年计提了管理费用。其期权授予的对象主要为A控股公司高管，而这些高管主要服务的时境内的B实体公司（A公司没有实体业务）。
关于该期权费用，有人认为在国内申报会计报表中不必将其纳入，原因是：第一，这是股东授予高管的境外公司股权，如果将海外A公司拆除，实际上这部分股权也就不存在了，所以也不必再在境内报告中确认费用；第二，这些期权由于市场原因，最终在可行权期满时，实际也未行权；第三，当时授予日期权的价值是以境外股票的市盈率定价，如果要在境内公司体现这部分股份支付的费用，则沿用境外的估值作为公允价值也不合理。
对于上述看法，我持否定意见：第一，对于境外的股权支付，由于其授予对象主要是为境内实体服务，所以其实际上市境内实体运作过程中的一部分费用，不存在由于境外公司拆除后其费用也随即消失的，第二，虽然高管最终未行权，但是及时未行权也不存在冲销之前已经计提费用的做法；第三，关于期权估值，国内准则中规定以公允价值计价，但是是否应该沿用境外的估价，或者是在境内主体计算期权费用时可以按照境内行业情况重新估价，我也没想明白，请教陈版。
（ 2 ）A控股公司计提的中介服务费和借款费用 此外，A控股公司账上还有一些中介服务费（主要是审计、律师等费用）以及借款费用（境外借款，实际是境内实体使用借款），这些费用我认为也应该在编制境内申报报表中将其纳入。
不知我的上述理解是否正确？请陈版指教！谢谢。
该贴已经同步到 zhengyingbin的微博

回答人：chenyiwei
回复 zhengyingbin 的帖子
1 、对于期权费用，基本赞同你的意见。如果虽然高管最终未行权，但其已经满足了原可行权条件中的服务期限条件和非市场业绩条件，因而相应数量的权益工具已被授予的，则企业仍应确认激励对象提供服务的相关费用。
关于期权估值，如果原先的股份支付方案为权益结算的股份支付，则应以授予日的公允价值计量。针对同一项权益工具、在同一时点的公允价值估值只能有一个，因此由于授予的是境外主体的权益工具，所以应当依据境外市场参与者通常使用的可观察输入值作为参数进行估值，不按照国内市场情况调整。
2 、要根据具体情况，判断是否实质上是境外主体在为境内子公司承担费用支出。如果是，则应纳入。

提问人：ying0518 时间：2012-11-25 21:03:07
A公司授予其高管的股份支付，因其服务对象“主要服务的时境内的B实体公司（A公司没有实体业务）。”而A公司无实业，能不能认为，从一开始，这些费用应当在B公司入账？

回答人：chenyiwei
应可这样理解。